臺灣桃園地方法院刑事判決                                         110年度訴字第1337號
公  訴  人  臺灣桃園地方檢察署檢察官 
被      告  莊金進



指定辯護人  余忠益律師
上列被告因違反毒品危害防制條例等案件，經檢察官提起公訴（
109年度偵字第31851號、第34541號），本院判決如下：
    主  文
莊金進所犯如附表一「罪名」欄所示之罪，各處如附表一「主文
」欄所示之刑及沒收。其餘被訴部分無罪。
    事  實
一、莊金進明知甲基安非他命係毒品危害防制條例所規定之第二
    級毒品，依法不得販賣及持有，竟分別為下列行為： 
　㈠基於販賣第二級毒品甲基安非他命以牟利之犯意，於109年9
    月29日晚間7時4分至同日晚間9時50分許，以其所有之門號0
    000000000號行動電話與馮○中所持用之門號0000000000號行
    動電話聯繫後，旋於109年9月29日晚間10時許，在桃園市○
    鎮區○○路○○○段000巷00號0樓，以新臺幣（下同)1,000元之
    價格販賣第二級毒品甲基安非他命1包與馮○中，並當場收受
    馮○中所交付之價金1,000元。
　㈡另基於持有第二級毒品甲基安非他命之犯意，於109年10月14
    日前某不詳時間，在臺灣地區不詳地點，自真實姓名年籍不
    詳、綽號「阿美姐」之成年女子處取得第二級毒品甲基安非
    他命1包（毛重0.3公克、淨重0.1公克）而持有之。嗣經警
    於109年10月14日下午4時許，在桃園市○鎮區○○路○○○段000
    巷00號0樓租屋處執行搜索，並扣得該包甲基安非他命。　
二、案經案經新竹市警察局第二分局報請臺灣桃園地方檢察署檢
    察官偵查起訴。
    理  由
甲、有罪部分：
壹、程序部分：
一、按被告以外之人於審判外之言詞或書面陳述，除法律有規定
    者外，不得作為證據；又被告以外之人於審判外之陳述，雖
    不符合同法第159條之1至第159條之4規定，但經當事人於審
    判程序同意作為證據，法院審酌該言詞陳述或書面陳述作成
    時之情況，認為適當者，亦得為證據。當事人、代理人或辯
    護人於法院調查證據時，知有第159條第1項不得為證據之情
    形，而未於言詞辯論終結前聲明異議者，視為有前項之同意
    ，刑事訴訟法第159條第1項及第159條之5分別定有明文。經
    查，本判決下列所引用之被告以外之人於審判外之陳述（含
    書面陳述），檢察官、被告莊金進及其辯護人迄至本院言詞
    辯論終結前均未聲明異議，本院審酌上開證據資料製作時之
    情況，尚無違法不當及證明力明顯過低之瑕疵，亦認為以之
    作為證據應屬適當，揆諸前開規定，爰依刑事訴訟法第159
    條之5規定，認前揭證據資料均有證據能力。
二、本件認定事實所引用之本件卷內之非供述證據，檢察官、被
    告及其辯護人均未主張排除前開證據之證據能力，且迄於本
    院言詞辯論終結前均未表示異議，本院審酌前開非供述證據
    並無證據證明係公務員違背法定程序所取得，亦無刑事訴訟
    法第159條之4之顯有不可信之情況與不得作為證據之情形，
    是本件認定事實所引用之本件卷內之非供述證據，均認為有
    證據能力。
貳、實體部分：
一、認定事實之理由及依據： 
  ㈠有關事實欄一、㈠所示部分：
    訊據被告固坦承門號0000000000號行動電話為其所持用，而
    其於109 年9月29日晚間有與馮○中進行通話等情，惟矢口否
    認有何販賣第二級毒品犯行，辯稱：伊並沒有販賣第二級毒
    品甲基安非他命與馮○中、顏○珏，伊是與馮○中、顏○珏合資
    購買第二級毒品云云。被告辯護人為其辯護稱：被告與馮○
    中間，僅係合資購買毒品，只不過是被告先向上游供應者先
    出資購買，且被告從來沒有對馮○中做加價、數量也沒有增
    減，故不成立販賣云云。經查：
　⒈門號0000000000號行動電話及門號0000000000號行動電話分
    別係由被告及證人馮○中、顏○珏共同持用，而證人馮○中曾
    分別於109年9月29日晚間7時4分許、同日晚間9時33分許及
    同日晚間9時50分許，以前開門號0000000000號與被告所持
    用之前開門號0000000000號進行通話等情，業據證人馮○中
    、顏○珏於警詢及本院審理時證述在卷（詳見桃檢109偵3454
    1號卷第56頁、第64頁、第77頁；本院卷第171頁、第182頁
    ），並有行動電話門號0000000000號之通訊監察譯文在卷可
    參（詳見桃檢109偵34541號卷第151至153頁），且為被告所
    不爭執，是此部分事實，堪予認定為真。
  ⒉被告於109年9月29日晚間7時4分至同日晚間9時50分許，與證
    人馮○中通話後，旋於109年9月29日晚間10時許，在桃園市○
    鎮區○○路○○○段000巷00號2樓，以新臺幣1,000元之價格販賣
    第二級毒品甲基安非他命1包與證人馮○中，並當場收受證人
    馮○中所交付之價金1,000元等情，業據證人馮○中於本院審
    理時證述在卷（詳見本院卷第169頁、第170頁、第174至175
    頁），而證人馮○中上開所證有於109年9月29日與被告交易
    價值1,000元之甲基安非他命1包之證詞，核與證人顏○珏於
    警詢、偵訊及本院審理時證稱：伊與馮○中有於109年9月29
    日去找被告買價值1,000元之甲基安非他命等語相吻（詳見
    桃檢109偵34541號卷第83至84頁；桃檢109偵31851號卷第95
    頁；本院卷第179頁），益徵證人馮○中上開所證，已非子虛
    。
　⒊此外，以毒販雙方通話之通訊監察內容作為購毒者指證販毒
    事實之補強證據，若即足以辨明所交易標的物之毒品項目、
    數量及價金，案情自然是豁然開朗；但毒品交易法所嚴禁，
    買賣雙方故以隱晦不明語意指稱毒品交易內涵，已屬常情。
    因此，除了販毒被告坦承犯行外，司法警察依據通訊監察結
    果即時啟動調查因而破獲客觀上有可認為販毒之跡證者，即
    足以作為補強證據。據此，觀諸證人馮○中所持用之門號000
    0000000號行動電話與被告所持用之門號0000000000號行動
    電話於109 年9月29日之通訊監察譯文所示：
　⑴晚間7時4分1秒之通話內容，有通訊監察譯文可佐（詳見桃檢
    109偵34541號卷第151頁）
　　莊金進：喂
    馮○中：喂哥哥你剛剛有來我家叫門是嗎？
    莊金進：對啊
    馮○中：對啊跑下去就沒看到你了
    莊金進：喔喔你找我喔？
    馮○中：對啊找你啊你有在家喔？
    莊金進：我等一下過去你那邊
    馮○中：會很久嗎？因為我老婆要去看醫生
    莊金進：我剛剛處理掉了
    馮○中：是喔
    莊金進：我想說先處理一下因為我要調錢去拿
    馮○中：喔恩
    莊金進：去哪看醫生？
    馮○中：誰？
    莊金進：她啊
    馮○中：我不知道她要看什麼
    莊金進：你要幾個？
    馮○中：一個就好了啊
    莊金進：那等一下一起拿好嗎？
    馮○中：我不知道耶要問她
    莊金進：好啊不然等一下看她怎麼樣再說我處理好再說
    馮○中：恩
  ⑵晚間9時33分26秒之通話內容，有通訊監察譯文可佐（詳見
    桃檢109偵34541號卷第151頁）
　　莊金進：等一下過去你那
    馮○中：喂哥哥喔
    莊金進：好
    馮○中：恩
  ⑶晚間9 時50分41秒之通話內容，有通訊監察譯文可佐（詳見
    桃檢109偵34541號卷第151至153頁）
　　莊金進：喂
    馮○中：你在哪我在你家樓下
    莊金進：蛤？
    馮○中：我在你家樓下
    莊金進：好我馬上回去
    而上開譯文中被告提到「你要幾個？」，是表示被告詢問伊
    要買多少毒品，而伊回答「一個就好了啊」，一個是代表買
    1,000元甲基安非他命，至於被告說「我想說先處理一下因
    為我要調錢去拿」是指被告應該去找別人拿毒品等情，業據
    證人馮○中於本院審理時證述明確（詳見本院卷第175頁）。
    準此，上開通訊監察譯文內容與證人馮○中所證與被告交易
    毒品之過程相吻，自可作為證人馮○中前揭於本院審理時證
    詞之補強證據。況且，審酌證人馮○中於本院審理中，經告
    以偽證罪之刑責後，具結證述如上，且證人馮○中與被告間
    素無怨隙，此據被告自承在卷（詳見桃檢109 偵31851號卷
    第44 頁），是證人馮○中核無甘冒偽證罪之風險設詞誣陷被
    告之理，益徵證人馮○中上開所證，顯非子虛，堪予採信。
    據此，應認證人馮○中與被告電話聯繫後，兩人確有於109年
    9月29日晚間10時許，在桃園市○鎮區○○路○○○段000巷00號2
    樓碰面，而被告並於二人碰面後有販賣價值1,000 元之甲基
    安非他命給證人馮○中無疑。
　⒋至被告抗辯伊是與馮○中、顏○珏合資購買第二級毒品云云；
    被告辯護人則辯稱：被告是與馮○中合資購買第二級毒品，
    只不過是被告先向上游供應者先出資購買，且被告從來沒有
    對馮○中做加價、數量也沒有增減，故不成立販賣云云。然
    查，稽之上開通訊監察譯文內容所示，證人馮○中與被告之
    通話內容中，被告在聽聞證人馮○中提出購毒需求後，雙方
    僅有討論交易毒品之數量、金額及確認碰面地點，而數次談
    話中實無隻字片語提及被告要與證人馮○中合資向他人購買
    毒品，亦未有一語提及雙方要各出資多少或數量為何之情，
    顯與一般合資購毒之常情不符，可見被告上開所辯其是與馮
    ○中、顏○珏合資購買第二級毒品之辯詞，即與本件通訊監察
    譯文顯現之客觀事實未符，更難採信被告所辯為真。此外，
    證人馮○中於偵訊及本院審理時均證稱：伊沒有與被告合資
    購毒等語明確（詳見桃檢109偵31851號卷第89頁；本院卷第
    169頁），亦與被告所稱其與證人馮○中合資購買甲基安非他
    命之過程，迥然不同，則被告上開辯解，恐與實情未吻，僅
    係事後推諉之詞，難認屬實。準此，被告及其辯護人上開所
    辯，顯屬無據，不足採信。
  ⒌本件因被告否認販賣第二級毒品甲基安非他命，固無從得知
    被告販賣第二級毒品甲基安非他命時，其購入上開毒品之確
    實價格，及是否確有低買高賣之營利情事，惟販賣甲基安非
    他命屬違法行為，罪責至重，非可公然為之，販賣者販入後
    可任意分裝增減其份量再行出售，每次交易之價格、數量，
    亦隨時依交易對象、當時行情而變動，縱或出售之價格較低
    ，亦非當然無營利意圖，即便為相同價格，因份量較少亦能
    從中獲利，除經坦承犯行並供明販入、賣出確實價量外，委
    難查得實情，復無法查獲其上手，更難查悉有無從中獲利，
    是除非別有事證足認係按同一價量委買或轉售，確未牟利外
    ，尚難據此即認販賣之證據有所未足，否則將造成知過坦承
    者難辭重典，飾詞否認者反得僥倖，而失情理之平。且按一
    般民眾均知政府對毒品之查禁森嚴，重罰不予寬貸，衡情倘
    非有利可圖，絕無平白甘冒被嚴查重罰之高度風險之理，從
    而，舉凡其有償交易，除足反證其確係另基於某種非營利本
    意之關係外，尚難因無法查悉其販入價格，作為是否高價賣
    出之比較，諉無營利之意思阻卻販賣犯行之追訴。查被告與
    購買毒品之證人馮○中並非至親，倘無從中賺取差價或投機
    貪圖小利，豈有屢屢甘冒重典依購入價格轉售或代購之理？
    故其販入之價格必較售出之價格低廉，而有從中賺取買賣差
    價牟利之意圖及事實，應屬符合論理法則且不違背社會通常
    經驗之合理判斷。再參以被告經與證人馮○中聯繫後隨即應
    允毒品交易未有任何遲疑，並相約交易地點後即交易毒品，
    核與一般買賣毒品之交易方式無異，更堪認本件毒品交易確
    有利得。綜上，足認被告就本件販賣第二級毒品與證人馮○
    中之犯行，確有營利之意圖，至為明確。
　⒍至公訴意旨認本件毒品交易之購毒者除證人馮○中外，還有證
    人顏○珏等情。然查，證人馮○中於本院審理時證稱：伊與被
    告之毒品交易，顏○珏應該不算購毒者，因為是伊去拿毒品
    等語（詳見本院卷第172頁），核與證人顏○珏於本院審理時
    證稱：伊都跟馮○中一起去買毒品，但真正跟販毒者交易的
    是馮○中，伊是在旁邊看等語相符（詳見本院卷第182頁），
    有此可知，證人顏○珏僅係單純陪同到場，並未參與購毒議
    價、交付購毒價金或收受毒品等行為，應認本件毒品交易之
    購毒者實為證人馮○中一人，而證人顏○珏僅係陪同在場。是
    公訴意旨上開所認，容有誤會。
  ㈡有關事實欄一、㈡所示部分：
　  上揭事實，業據被告於本院準備程序及審理時坦承不諱（詳
    見本院卷第98至99頁、第197頁），並有本院109 年聲搜字
    第1215號搜索票、新竹市警察局第二分局搜索扣押筆錄暨扣
    押物品目錄表、刑案現場照片在卷可稽（詳見桃檢109 偵31
    851 號卷第49頁、第51至54頁、第55頁、第57至63頁）。而
    警方於109 年10 月14日下午4時許，在被告位於桃園市○鎮
    區○○路○○○段000巷00號2樓租屋處執行搜索所扣得之白色結
    晶1 包，經送台灣尖端先進生技醫藥股份有限公司毒品原物
    鑑定實驗室鑑定，確檢出第二級毒品甲基安非他命成分等情
    ，有該公司出具之毒品證物鑑定分析報告在卷可按（詳見桃
    檢109 偵31851號卷第159頁），足認被告前開任意性之自白
    ，核與上揭事實相符，應值採信。 
　㈢綜上所述，本件事證明確，被告上揭所示之犯行，均堪以認
    定，應依法論科。
二、論罪科刑部分：
  ㈠按甲基安非他命分別係毒品危害防制條例第2條第2項第2款所
    明定列管之第二級毒品，依法不得販賣及持有。另按繼續犯
    為實質上一罪，因僅給予一罪之刑罰評價，故其行為之時間
    認定，當自著手之初持續至行為終了，並延伸至結果發生為
    止，倘犯罪時間適逢法律修正，跨越新、舊法，而其中部分
    作為或結果發生，已在新法施行之後，應即適用新規定，不
    生依刑法第2 條比較新、舊法而為有利適用之問題。毒品危
    害防制條例第11條第2項於109年1月15日修正公布，並於109
    年7月15日施行（修正後之法律下稱新法），而被告就事實
    欄一、㈡所載持有第二級毒品行為，依卷內事證固無法確認
    起始之時點為何，惟該行為係於新法施行後之109年10月14
    日因為警查獲而終了，依上開說明，自應依新法處斷，毋庸
    為新舊法比較。是核被告就事實欄一、㈠部分所為，係犯毒
    品危害防制條例第4條第2項之販賣第二級毒品罪；就事實欄
    一、㈡部分所為，係犯毒品危害防制條例第11條第2項之持有
    第二級毒品罪。而被告上開販賣第二級毒品犯行，其販賣前
    意圖販賣而持有第二級毒品之行為，與事後販賣第二級毒品
    之行為，有法條競合關係，不另論罪（最高法院101年度第1
    0次刑事庭會議決議參照）。
　㈡被告所涉上開犯行，犯意各別，行為互殊，應分論併罰。
　㈢另按毒品危害防制條例第17條第1項規定所稱「供出毒品來源
    ，因而查獲其他正犯或共犯者」，係指犯罪行為人供出毒品
    來源之對向性正犯，或與其具有共同正犯、共犯（教唆犯、
    幫助犯）關係之毒品由來之人的相關資料，諸如其前手或共
    同正犯、共犯之姓名、年籍、住居所或其他足資辨別之特徵
    等項，使調查或偵查犯罪之公務員得據以對之發動調查或偵
    查程序，並因此而確實查獲其人、其犯行者，始足該當。雖
    不以在偵查中供出為限，即審判中始供出者亦無不可，但犯
    罪行為人所自白或指認為毒品由來之人，如僅有綽號而難以
    確定其特徵，或已死亡或通緝等在客觀上實已無從使調查或
    偵查機關人員為有效地調查或偵查作為，或並未因此而確實
    查獲被指認人之犯行者，均與上開之規定不侔，有最高法院
    99年度台上字第2218號判決可資參照。查本件被告固於偵查
    及審理中供出其毒品來源係綽號「阿美姐」之人，然被告並
    未提供其真實姓名年籍或其他可資特定之資料供檢警為追查
    ，已難認被告有何供出毒品來源，因而查獲其他正犯或共犯
    一情存在，揆諸前開說明，被告僅泛稱其毒品來源為「阿美
    姐」，然既無法提供「阿美姐」之真實姓名或其他可資特定
    其年籍之資訊供檢警為後續查辦，是就此部分自無毒品危害
    防制條例17條第1 項減刑規定之適用。此外，被告於偵查中
    另供稱其毒品來源係綽號「宋哥」之宋兆墀，然經本院函詢
    新竹市警察局第二分局有關被告是否有供出毒品上游而查獲
    乙節，經新竹市警察局第二分局於111年1月24日以竹市警二
    分偵字第1110002276號函檢附之職務報告覆本院略以：本案
    被告於調查筆錄供述毒品來源係向宋兆墀之男子購得，然僅
    憑被告之單一指證即認宋兆墀曾有販毒毒品之情事，無其他
    相關證據（如帳冊、截圖內容）可資佐證，故未向上追查毒
    品來源等情，有前開函文在卷可按（詳見本院卷第151至153
    頁）。據此，尚難認被告就本案販賣第二級毒品及持有第二
    級毒品等犯行有供出毒品來源因而查獲正犯或共犯之事實，
    自無毒品危害防制條例第17條第1項減刑規定之適用。
  ㈣又按毒品危害防制條例第17條第2項所定犯第4條至第8條之罪
    ，於偵查及審判中均自白者，減輕其刑，以被告自白犯上開
    罪名為限，並不包括同條例第10條及第11條施用、持有毒品
    犯行。如被告僅自白施用或持有毒品犯行，自無邀同條例第
    17條第2項寬典之餘地（最高法院101年度台上字第2680號判
    決意旨參照）。被告雖經警方查扣本案毒品甲基安非他命1
    包，並供承持有扣案之第二級毒品在卷，惟其就所涉販賣第
    二級毒品部分，於偵查及本院審理始終否認有何販賣第二級
    毒品與他人之情，是與前開偵查及審判中均自白犯罪之情形
    有異，自無毒品危害防制條例第17條第2項規定之適用。
　㈤爰以行為人之責任為基礎，審酌被告不思努力進取獲取所需
    ，為圖一己之私利，販賣毒品予他人，輕則戕害施用者之身
    心健康，重則引發各種犯罪，危害社會治安，所為實屬不該
    ，且被告犯後不知反躬自省，就其等所涉販賣第二級毒品部
    分仍飾詞狡辯，諉過他人，未見悔意，自應受相當程度之刑
    事非難，惟念被告犯後就其所涉持有第二級毒品部分坦承犯
    行，態度尚可，並參酌其販賣毒品之種類、數量、次數及犯
    罪所得，兼衡被告之素行、生活狀況、智識程度、犯罪之動
    機、目的等一切情狀，各量處如附表一主文欄所示之刑，另
    就附表一編號2所示持有第二級毒品部分，諭知易科罰金之
    折算標準。本件被告經本院宣告者分別有得易科罰金之罪與
    不得易科罰金之罪，自應待判決確定後，再由被告選擇是否
    請求檢察官聲請定應執行刑，併予敘明。
　㈥沒收部分：
　⒈被告就事實欄一、㈠所示販賣第二級毒品犯行，有獲得販毒價
    款1,000元，業經本院認定如前，顯見被告就本件販賣第二
    級毒品犯行之犯罪所得為1,000元，是應依刑法第38條之1第
    1項前段之規定於被告就販賣第二級毒品部分所諭知之刑項
    下宣告沒收，然上開犯罪所得並未扣案，另應依刑法第38條
    之1第3項規定，併予宣告於全部或一部不能沒收或不宜執行
    沒收時，追徵其價額。
　⒉又按犯第4條之罪者，其供犯罪所用之物，不問屬於犯罪行為
    人與否，均沒收之，毒品危害防制條例第19條第1項定有明
    文。經查，扣案如附表二編號二所示之行動電話1支，係被
    告所有，並用於與證人馮○中聯繫本案販賣第二級毒品事宜
    之物，業據證人馮○中證述在卷，已如前述，爰依毒品危害
    防制條例第19條第1項規定於被告就販賣第二級毒品部分所
    諭知之刑項下宣告沒收。
　⒊扣案如附表二編號一所示之甲基安非他命1包，係毒品危害防
    制條例所規定之第二級毒品，不問屬於犯罪行為人與否，應
    依毒品危害防制條例第18條第1項前段規定於被告就持有第
    二級毒品部分所諭知之刑項下宣告沒收銷燬，至包裝前揭毒
    品之包裝袋，因與其內之毒品難以析離，且無析離之實益與
    必要，應一併沒收銷燬之；而毒品送鑑耗損之部分，既已滅
    失，自無庸宣告沒收銷燬。
　⒋另扣案如附表三所示之物，均為被告所有，然查無其他積極
    證據可認上開物品與本件被告所涉之各次犯行有何關連，且
    非違禁物，爰不另為沒收之宣告。 　　
乙、無罪部分：
壹、公訴意旨另略以：
一、被告基於販賣第二級毒品以營利之犯意，以行動電話000000
    0000號與馮○中使用之行動電話0000000000號聯絡後，於附
    表三編號一至四所示之時間、地點及金額，販賣甲基安非他
    命予馮○中、顏○珏。因認被告就此部分均涉有違反毒品危害
    防制條例第4條第2項之販賣第二級毒品罪嫌云云。
二、被告基於轉讓禁藥及第二級毒品之犯意，以行動電話000000
    0000號與蔡○榮使用之行動電話0000000000號聯絡後，於附
    表三編號五所示之時間、地點，轉讓禁藥即第二級毒品甲基
    安非他命予蔡○榮。因認被告就此部分涉有違反藥事法第83
    條第1項之轉讓禁藥罪嫌云云。
貳、按犯罪事實應依證據認定之，無證據不得認定犯罪事實；又
    不能證明被告犯罪者，即應諭知無罪之判決，刑事訴訟法第
    154條第2項、第301條第1項分別定有明文。再按事實之認定
    ，應憑證據，如未能發現相當證據，或證據不足以證明，自
    不能以推測或擬制之方法，為裁判基礎；苟積極證據不足為
    不利於被告事實之認定時，即應為有利於被告之認定；又認
    定犯罪事實所憑之證據，雖不以直接證據為限，間接證據亦
    包括在內，然而無論直接證據或間接證據，其為訴訟上之證
    明，須於通常一般之人均不致有所懷疑，而得確信其為真實
    之程度者，始得據為有罪之認定，倘其證明尚未達到此一程
    度，而有合理之懷疑存在而無從使事實審法院得有罪之確信
    時，即應由法院諭知被告無罪之判決（最高法院40年台上字
    第86號、30年上字第816號、76年度台上字第4986號判例意
    旨參照）。再按施用毒品者所稱向某人買受毒品之指證，不
    得作為有罪判決之唯一證據，仍需調查其他必要之證據，以
    察其是否與事實相符，良以毒品買受者之指證，依毒品危害
    防制條例第17條第1項之規定，供出毒品來源因而破獲者，
    得減輕其刑，其憑信性於通常一般人已有所懷疑，縱自形式
    上觀察，並無瑕疵，其真實性仍有待其他必要證據加以補強
    。所謂必要之補強證據，固不以證明販賣毒品犯罪構成要件
    之全部事實為必要，但以與施用者之指證具有相當之關聯性
    ，經與施用者之指證綜合判斷，已達於通常一般人均不致有
    所懷疑，而得確信施用者之指證為真實者，始得為有罪之認
    定；至施用毒品者陳述之內容是否具有矛盾或不一致等瑕疵
    ，要屬於對陳述內容之評價，而施用毒品者有無誣陷可能，
    或與所指販賣毒品者，彼此之間曾否存在重大恩怨糾葛等情
    形，均與所指他人販賣毒品之社會基本事實無關聯性，非得
    執為其所陳述他人犯罪事實之補強證據（最高法院100年度
    台上字第6821號、99年度台上字第1821號判決意旨參照）。
參、公訴意旨認被告涉有系爭販賣第二級毒品及轉讓禁藥等犯行
    ，無非係以證人馮○中、顏○珏、蔡○榮於警詢、偵訊中之證
    述及卷附通訊監察譯文為其主要論據。
肆、訊據被告堅決否認有系爭販賣第二級毒品及轉讓禁藥等犯行
    ，辯稱：伊沒有賣甲基安非他命給馮○中、顏○珏，伊只有和
    馮○中、顏○珏合資購毒，伊也沒有轉讓禁藥給蔡○榮等語。
伍、經查：
一、有關被告被訴於109年8月21日販賣第二級毒品與證人馮○中
    、顏○珏部分：
  ㈠門號0000000000號行動電話及門號0000000000號行動電話分
    別係由被告及證人馮○中、顏○珏所持用，而證人馮○中、顏○
    珏曾先後於109年8月21日下午5時11分許、同日下午5時13分
    許及同日下午5時14分許，以前開門號0000000000號與被告
    所持用之前開門號0000000000號進行通話等情，業據證人馮
    ○中、顏○珏於警詢及本院審理時證述在卷（詳見桃檢109偵3
    4541號卷第56頁、第64頁、第77頁；本院卷第171頁、第182
    頁），並有行動電話門號0000000000號之通訊監察譯文在卷
    可參（詳見桃檢109偵34541號卷第139頁），且為被告所不
    爭執，是此部分事實，堪予認定為真。
　㈡又查，證人馮○中於警詢、警詢及本院審理時固均證稱：伊於
    109年8月21日有去被告位於平鎮區中豐路之租屋處找被告，
    並向被告買1,000元之甲基安非他命等語（詳見桃檢109偵34
    541號卷第57頁；桃檢109偵31851號卷第88頁；本院卷第168
    頁、第171頁），雖核與證人顏○珏於警詢、偵訊時之證述有
    關證人馮○中有於109年8月21日向被告購買價值1,000元之甲
    基安非他命之內容相符（詳見桃檢109偵34541號卷第79頁；
    桃檢109偵31851號卷第94頁），然證人顏○珏於本院審理時
    卻證稱：伊與馮○中有於109年8月21日找被告，伊不清楚馮○
    中有無找被告買1,000元之甲基安非他命，當天的1,000元是
    被告跟伊借的等語（詳見本院卷第177頁），綜觀證人馮○中
    、顏○珏之歷次證述，就被告是否有於109年8月21日販賣價
    值1,000元之甲基安非他命與證人馮○中、顏○珏之證詞內容
    已有不相符之處，是證人馮○中、顏○珏上開所證其等於109
    年8月21日有向被告購買甲基安非他命一情，是否屬實，甚
    有可疑，是檢察官應舉出其他足資證明證人馮○中、顏○珏上
    開不利被告之證詞與事實相符之補強證據，方得認定屬實。
　㈢按販賣毒品，罪責甚重，而施用毒品之人供出毒品來源，因
    而查獲其他正犯或共犯，依毒品危害防制條例第17條第1 項
    規定，可獲減輕或免除其刑之寬典處遇，但此類人員之供述
    或指證，不乏損人利己之虞，自須另有補強證據，擔保其所
    述真實性，此之補強證據，必須與施用毒品之人關於毒品交
    易之供述，具有相當程度關聯性，且足令一般人對其供述無
    合理懷疑存在，而得確信為真，始足當之。因此，倘未查獲
    任何毒品或毒販常備之分裝袋、杓、秤、研磨器、稀釋物、
    帳冊（單）、交易現金等證物，祇有施用毒品人之片面陳述
    ，別無其他人證，而作為該陳述補強證據之監聽電話通聯紀
    錄，其內容卻無任何關於毒品交易必須之毒品種類、數量、
    價錢等要項之明、暗語者，當認檢察官之舉證尚嫌不足（最
    高法院100 年度台上字第949 號判決要旨參照）。另按以毒
    販間通話之通訊監察譯文作為施用毒品者所指證販賣毒品犯
    罪事實之補強證據，必須其等之對話內容，依社會通念已足
    以辨明其所交易標的物之毒品品項、數量及價金，始足與焉
    ，否則對於語意隱晦不明之對話，即令指證者證述該等對話
    內容之含意即係交易毒品，除非被指為販毒之被告坦認，或
    依被告之品格證據可供為證明其具犯罪之同一性，或司法警
    察依據通訊監察之結果即時啟動調查因而破獲客觀上有可認
    為販賣毒品之跡證者外，因仍屬指證者單方之陳述本身，自
    尚不足作為其所述犯罪事實之補強證據（最高法院101年度
    台上字第1681號判決要旨參照）。然查，觀諸證人馮○中、
    顏○珏所共同持用之門號0000000000號行動電話與被告所持
    用之門號0000000000號行動電話於109年8月21日之通訊監察
    譯文所示：
　⒈下午5時11分45秒之通話內容，有通訊監察譯文可佐（詳見桃
    檢109偵34541號卷第139頁）
　  莊金進：幹嘛
    顏○珏：哥哥在家嗎？想妳啊
    莊金進：會被妳老公打死喔想我
    顏○珏：唉唷想你不要亂想那個想跟那個想不一樣喔你自己
            不要亂想我還怕被妳老婆打咧你在家齁我們快到  
            了我們在中豐路了
    莊金進：恩
    顏○珏：OK
　⒉下午5時13分43秒之通話內容，有通訊監察譯文可佐（詳見桃
    檢109偵34541號卷第139頁）
　　莊金進：蛤？
    馮○中：在哪裡？
    莊金進：我在對面啊
    馮○中：齁在樓下啦
    莊金進：好
　⒊下午5時14分54秒之通話內容，有通訊監察譯文可佐（詳見桃
    檢109偵34541號卷第139頁）
　　莊金進：幹嘛
    馮○中：開門
    莊金進：等一下你在哪邊？
    馮○中：樓下啊
    莊金進：喔喔
　　細繹上開通訊監察譯文內容，除可認定證人馮○中、顏○珏與
    被告相約見面外，惟就109年8月21日當天被告有無交付毒品
    與證人馮○中及顏○珏、交付之毒品種類、收受毒品價金，乃
    至交付毒品之原因關係等關乎販毒重罪各項實情，均付闕如
    ，自難單憑此等對話內容資為論斷，亦不得援為證人馮○中
    、顏○珏前開不利被告證詞之補強證據。
  ㈣綜上，本件被告堅詞否認販賣甲基安非他命與證人馮○中及顏
    ○珏，而證人馮○中及顏○珏既同為購毒者，與起訴事實所指
    涉之販毒者即被告間，咸立於對向關係，倘供出毒品來源因
    而查獲其他正犯或共犯，能獲減輕或免除其刑之寬典，渠二
    人證言本質上存在較大之虛偽危險性，本不得互為補強，且
    卷內別無其他極證據足以補強其等陳述之真實性，尚難單憑
    此等證述即遽為被告販毒重罪之唯一證據，自應就此部分為
    被告無罪之諭知。
二、有關被告被訴於109年9月5日販賣第二級毒品與證人馮○中、
    顏○珏部分：
  ㈠門號0000000000號行動電話及門號0000000000號行動電話分
    別係由被告及證人馮○中、顏○珏所持用，而證人馮○中、顏○
    珏曾先後於109年9月5日上午11時36分許、同日上午11時45
    分許及同日上午11時49分許，以前開門號0000000000號與被
    告所持用之前開門號0000000000號進行通話等情，業據證人
    馮○中、顏○珏於警詢及本院審理時證述在卷（詳見桃檢109
    偵34541號卷第56頁、第59頁、第77頁、第79頁；本院卷第1
    71頁、第179頁），並有行動電話門號0000000000號之通訊
    監察譯文在卷可參（詳見桃檢109偵34541號卷第141至143頁
    ），且為被告所不爭執，是此部分事實，堪予認定為真。
　㈡又查，證人馮○中於警詢、警詢及本院審理時固均證稱：伊於
    109年9月5日有去被告位於平鎮區中豐路之租屋處找被告，
    並向被告買1,000元之甲基安非他命等語（詳見桃檢109偵34
    541號卷第59頁；桃檢109偵31851號卷第90頁；本院卷第168
    頁、第173頁），雖核與證人顏○珏於警詢、偵訊時之證述有
    關證人馮○中有於109年9月5日向被告購買價值1,000元之甲
    基安非他命之內容相符（詳見桃檢109偵34541號卷第79至80
    頁；桃檢109偵31851號卷第94頁），然證人顏○珏於本院審
    理時卻證稱：伊與馮○中有於109年9月5日找被告，但沒有毒
    品，所以沒有毒品交易等語（詳見本院卷第177至178頁），
    綜觀證人馮○中、顏○珏之歷次證述，就被告是否有於109年9
    月5日販賣價值1,000元之甲基安非他命與證人馮○中、顏○珏
    之證詞內容已有不一致之處，是證人馮○中、顏○珏上開所證
    其等於109年9月5日有向被告購買甲基安非他命一情，是否
    為真，已非無疑，是檢察官應舉出其他足資證明證人馮○中
    、顏○珏上開不利被告之證詞與事實相符之補強證據，方得
    認定屬實。
　㈢然查，觀諸證人馮○中、顏○珏所共同持用之門號0000000000
    號行動電話與被告所持用之門號0000000000號行動電話於10
    9年9月5日之通訊監察譯文所示：
　⒈上午11時36分14秒之通話內容，有通訊監察譯文可佐（詳見
    桃檢109偵34541號卷第141頁）
　　馮○中：喂
    莊金進：幹嘛有做事喔？
    馮○中：有啊我待會要上台北了我剛從新埔回來啊
    莊金進：你要找我喔
    馮○中：你要救急我嗎？
    莊金進：要怎麼救急？
    馮○中：等我回來再給你啊再跟你清啊
    莊金進：隨便啊
    馮○中：隨便喔好啊那我就彎過去你那裡去喔
    莊金進：現在喔？
    馮○中：對
    莊金進：好
    馮○中：好  OK
　⒉上午11時45分12秒之通話內容，有通訊監察譯文可佐（詳見
    桃檢109偵34541號卷第141頁）
　　顏○珏：喂
    莊金進：你們在哪裡啊？
    顏○珏：我們快到你那邊了在新光路了
    莊金進：好
　⒊上午11時49分56秒之通話內容，有通訊監察譯文可佐（詳見
    桃檢109偵34541號卷第143頁）
　　馮○中：喂哥哥我上去喔我到了
　　細繹上開通訊監察譯文內容，除可認定證人馮○中、顏○珏與
    被告相約見面外，惟就109年9月5日當天被告有無交付毒品
    與證人馮○中及顏○珏、交付之毒品種類、收受毒品價金，乃
    至交付毒品之原因關係等關乎販毒重罪各項實情，均付闕如
    ，自難單憑此等對話內容資為論斷，亦不得援為證人馮○中
    、顏○珏前開不利被告證詞之補強證據。
  ㈣綜上，本件被告堅詞否認販賣甲基安非他命與證人馮○中及顏
    ○珏，而證人馮○中及顏○珏既同為購毒者，與起訴事實所指
    涉之販毒者即被告間，咸立於對向關係，倘供出毒品來源因
    而查獲其他正犯或共犯，能獲減輕或免除其刑之寬典，渠二
    人證言本質上存在較大之虛偽危險性，本不得互為補強，且
    卷內別無其他極證據足以補強其等陳述之真實性，尚難單憑
    此等證述即遽為被告販毒重罪之唯一證據，自應就此部分為
    被告無罪之諭知。
三、有關被告被訴於109年9月8日販賣第二級毒品與證人馮○中、
    顏○珏部分：
  ㈠門號0000000000號行動電話及門號0000000000號行動電話分
    別係由被告及證人馮○中、顏○珏所持用，而證人馮○中、顏○
    珏曾於109年9月8日晚間9時6分許，以前開門號0000000000
    號與被告所持用之前開門號0000000000號進行通話等情，業
    據證人馮○中於警詢及本院審理時證述在卷（詳見桃檢109偵
    34541號卷第56頁、第60頁、第80頁；本院卷第171頁、第18
    2頁），並有行動電話門號0000000000號之通訊監察譯文在
    卷可參（詳見桃檢109偵34541號卷第143頁），且為被告所
    不爭執，是此部分事實，堪予認定為真。
　㈡又查，證人馮○中於警詢、警詢及本院審理時固均證稱：伊於
    109年9月8日有去被告位於平鎮區中豐路之租屋處找被告，
    並向被告買1,000元之甲基安非他命等語（詳見桃檢109偵34
    541號卷第60頁；桃檢109偵31851號卷第90頁；本院卷第168
    至169頁、第173頁），雖核與證人顏○珏於警詢、偵訊時之
    證述有關證人馮○中有於109年9月8日向被告購買價值1,000
    元之甲基安非他命之內容相符（詳見桃檢109偵34541號卷第
    80至81頁；桃檢109偵31851號卷第94頁），然證人顏○珏於
    本院審理時卻證稱：伊與馮○中有於109年9月8日找被告，錢
    是交給馮○中，但伊不知道馮○中是跟誰拿毒品，因為伊就坐
    在莊金進家中聊天，伊沒有注意看，那時候很多人在聊天等
    語（詳見本院卷第178頁），綜觀證人馮○中、顏○珏之歷次
    證述，就被告是否有於109年9月8日販賣價值1,000元之甲基
    安非他命與證人馮○中、顏○珏之證詞內容已有未合之處，是
    證人馮○中、顏○珏上開所證其等於109年9月8日有向被告購
    買甲基安非他命一情，是否信實，已屬有疑，是檢察官應舉
    出其他足資證明證人馮○中、顏○珏上開不利被告之證詞與事
    實相符之補強證據，方得認定屬實。
　㈢然查，觀諸證人馮○中、顏○珏所共同持用之門號0000000000
    號行動電話與被告所持用之門號0000000000號行動電話於10
    9年9月8日晚間9時6分12秒之通訊監察譯文所示（詳見桃檢1
    09偵34541號卷第143頁）：
　　莊金進：喂
    馮○中：哥哥喔在家嗎？
    莊金進：在啊
    馮○中：好一下過去啊
    莊金進：恩
　　細繹上開通訊監察譯文內容，除可認定證人馮○中、顏○珏與
    被告相約見面外，惟就109年9月8日當天被告有無交付毒品
    與證人馮○中及顏○珏、交付之毒品種類、收受毒品價金，乃
    至交付毒品之原因關係等關乎販毒重罪各項實情，均付闕如
    ，自難單憑此等對話內容資為論斷，亦不得援為證人馮○中
    、顏○珏前開不利被告證詞之補強證據。
  ㈣綜上，本件被告堅詞否認販賣甲基安非他命與證人馮○中及顏
    ○珏，而證人馮○中及顏○珏既同為購毒者，與起訴事實所指
    涉之販毒者即被告間，咸立於對向關係，倘供出毒品來源因
    而查獲其他正犯或共犯，能獲減輕或免除其刑之寬典，渠二
    人證言本質上存在較大之虛偽危險性，本不得互為補強，且
    卷內別無其他極證據足以補強其等陳述之真實性，尚難單憑
    此等證述即遽為被告販毒重罪之唯一證據，自應就此部分為
    被告無罪之諭知。
四、有關被告被訴於109年9月19日販賣第二級毒品與證人馮○中
    、顏○珏部分：
  ㈠門號0000000000號行動電話及門號0000000000號行動電話分
    別係由被告及證人馮○中、顏○珏共同持用，而證人馮○中、
    顏○珏曾先後於109年9月19日下午4時34分及同日下午4時43
    分許，以前開門號0000000000號與被告所持用之前開門號00
    00000000號進行通話等情，業據證人馮○中、顏○珏於警詢及
    本院審理時證述在卷（詳見桃檢109偵34541號卷第56頁、第
    61頁、第82頁；本院卷第171頁、第182頁），並有行動電話
    門號0000000000號之通訊監察譯文在卷可參（詳見桃檢109
    偵34541號卷第147頁），且為被告所不爭執，是此部分事實
    固堪認定。
　㈡然按販賣毒品案件，購毒者所稱向某人買受毒品之指證，不
    得作為有罪判決之唯一證據，仍須調查其他必要之證據，以
    察其是否與事實相符。而所謂補強證據，係指購毒者之指證
    外，其他足以證明其關於毒品交易供述真實性之別一證據而
    言，必須與毒品交易之供述具有相當程度之關聯性，足使一
    般人對其供述無合理之懷疑存在，而得確信其為真實者，始
    足當之。倘以販毒及購毒者間對話之通訊監察譯文作為購買
    毒品者所指證販賣毒品犯罪事實之補強證據，必須其等之對
    話內容，依社會通念足以辨別明白其所交易標的物之毒品品
    項、數量及價金，始為相當，否則對於語意隱晦不明之對話
    ，即令指證者證述該等對話內容之含意即係交易毒品，本身
    仍屬購毒者單方之指證，尚不足作為其所述犯罪事實之補強
    證據（最高法院102年度台上字第1478號判決意旨參照）。
　㈢又查，證人馮○中於警詢、警詢及本院審理時均證稱：伊於10
    9年9月19日有去被告位於平鎮區中豐路之租屋處找被告，並
    向被告買1,000元之甲基安非他命等語（詳見桃檢109偵3454
    1號卷第60頁；桃檢109偵31851號卷第90頁；本院卷第168至
    169頁、第173頁），核與證人顏○珏於警詢、偵訊及本院審
    理時之證述有關證人馮○中有於109年9月19日向被告購買價
    值1,000元之甲基安非他命之內容相符（詳見桃檢109偵3454
    1號卷第80至81頁；桃檢109偵31851號卷第94頁；本院卷第1
    79頁），可見證人馮○中、顏○珏於警詢、偵訊及本院審理時
    均證述其等於109年9月19日有向被告購買甲基安非他命一節
    ，惟揆諸前揭說明，此不利之指證，縱自形式上觀察，並無
    瑕疵，其真實性仍有待其他必要證據加以補強，而不得作為
    有罪判決之唯一證據。
　㈣惟查，觀諸證人馮○中、顏○珏所共同持用之門號0000000000
    號行動電話與被告所持用之門號0000000000號行動電話於10
    9年9月19日之通訊監察譯文所示：
　⒈下午4時34分47秒之通話內容，有通訊監察譯文可佐（詳見桃
    檢109偵34541號卷第147頁）
　　顏○珏：喂 哥哥你在家嗎？
　　莊金進：不在
　　顏○珏：喔 好
　　莊金進：好
　⒉下午4時43分46秒之通話內容，有通訊監察譯文可佐（詳見桃
    檢109偵34541號卷第147頁）　
　  馮○中：喂在哪？
    莊金進：差不多三分鐘
    馮○中：三分鐘喔好我在樓梯口啊
    莊金進：那你就在那個地方
    馮○中：好我等你
　  稽之上開通訊監察譯文內容，除可認定證人馮○中、顏○珏確
    有與被告聯絡，且該三人有相約見外，毫無被告與證人馮○
    中、顏○珏明確言及毒品種類、數量等具體內容之隻字片語
    ，亦無任何關於一般熟知毒品暗語之對話。是以，尚無從判
    明其等所交易毒品之品項及交易之方式為何，自不足作為證
    人馮○中、顏○珏所證被告曾於109年9月19日販賣價值1,000
    元甲基安非他命之證詞之補強證據。
  ㈤綜上，本件被告堅詞否認販賣甲基安非他命與證人馮○中及顏
    ○珏，而證人馮○中及顏○珏既同為購毒者，與起訴事實所指
    涉之販毒者即被告間，咸立於對向關係，倘供出毒品來源因
    而查獲其他正犯或共犯，能獲減輕或免除其刑之寬典，渠二
    人證言本質上存在較大之虛偽危險性，本不得互為補強，且
    卷內別無其他極證據足以補強其等陳述之真實性，尚難單憑
    此等證述即遽為被告販毒重罪之唯一證據，自應就此部分為
    被告無罪之諭知。　　　　
五、有關被告被訴於109年9月19日轉讓禁藥甲基安非他命與證人
    蔡○榮部分：
　㈠門號0000000000號行動電話及門號0000000000號行動電話分
    別係由被告及證人蔡○榮持用，而證人蔡○榮曾於109年9月19
    日下午1時54分及同日下午2時15分許，以前開門號00000000
    00號與被告所持用之前開門號0000000000號進行通話等情，
    業據證人蔡○榮於警詢、偵訊及本院審理時證述在卷（詳見
    桃檢109偵34541號卷第102頁、第104頁；桃檢109偵31851號
    卷第100頁；本院卷第186頁），並有行動電話門號00000000
    00號之通訊監察譯文在卷可參（詳見桃檢109偵34541號卷第
    155頁、第157頁），且為被告所不爭執，是此部分事實固堪
    認定。
　㈡惟查，觀諸證人蔡○榮之歷次供述及證述內容，證人蔡○榮於
    警詢時證稱：伊於109年9月19日打電話聯繫被告，是要以1,
    500元跟被告買安非他命1小包，而伊有搭上被告朋友開的車
    ，與被告及他朋友先去竹東的診所拿藥，後於下午5時許，
    車子行經龍潭中豐路上，被告在車上將1小包安非他命給伊
    完成交易後，伊就下車回家，而此次交易為現金交易云云（
    詳見桃檢109偵34541號卷第104至105頁）；於偵訊時則證稱
    ：109年9月19日當天伊跟被告的朋友先去竹東診所拿安眠藥
    ，回程的時候，被告在車上有拿1包市價1,500元的安非他命
    給伊，並且跟伊說錢先不用給沒關係，到現在被告還沒跟伊
    討這筆錢云云（詳見桃檢109偵31851號卷第100頁）；於本
    院審理時改證稱：伊於109 年9 月19日當天有跟被告聯繫、
    碰面，並由被告友人開車載渠等一同前往竹東的診所陪被告
    去拿藥，當天被告沒有轉讓甲基安非他命給伊云云（詳見本
    院卷第183至184頁、第187頁），細繹證人蔡○榮上開證述內
    容，就其於109年9月19日當天為何與被告碰面之緣由及過程
    ，被告究係為販賣價值1,500元之甲基安非他命1小包給證人
    蔡○榮而與其碰面，抑或被告與證人蔡○榮碰面後，才臨時起
    意無償轉讓1小包甲基安非他命給證人蔡○榮，還是證人蔡○
    榮於109年9月19日當天僅係單純陪同被告前往診所拿藥等節
    ，前後所證已不一致，顯見證人蔡○榮之證詞憑信性難謂無
    疑。
　㈢再者，觀諸卷附被告所持用之門號0000000000號行動電話於1
    09年9月19日下午1時54分及同日下午2時15分許與證人蔡○榮
    通話之通訊監察譯文內容，雖有證人蔡○榮提及「你有帶的
    話你得先給我」、「要帶嗎？」，而被告則有回稱「不然帶
    一個就好了」等疑似與毒品有關之內容外，其餘通話內容均
    係被告與證人蔡○榮在聯繫見面、約定地點、告知當時所在
    位置之內容等情，有該門號之行動電話通訊監察譯文在卷可
    查（詳見桃檢109偵34541號卷第155頁、第157頁），而上開
    譯文所示之「你有帶的話你得先給我」、「要帶嗎？」、「
    不然帶一個就好了」，究竟代表何意？因證人蔡○榮於偵查
    階段未見其加以說明、解釋，故無從得知所表彰之內容為何
    ，而證人蔡○榮於本院審理時則證稱：伊跟被告的通話內容
    中，伊有跟被告說「你有帶的話，你得先給我」，指的是車
    上有水果，伊問被告要不要拿袋子裝，另外被告在伊對話中
    所提及「帶一個」，指的是塑膠袋，因為我們有去市場買水
    果，要裝水果的等語（詳見本院卷第184頁、第187頁）。準
    此，本院無法由譯文前後內容窺知其等通話之具體事項，是
    否得據此認定被告有轉讓甲基安非他命與證人蔡○榮之事實
    ，並非無疑，則上開通訊監察譯文實不足作為證人蔡○榮證
    述被告有上開轉讓禁藥甲基安非他命犯行之補強證據，本院
    既未能憑其他補強證據確認證人蔡○榮前開證述之真偽，自
    無從以其單一證述遽為不利被告之認定。
陸、綜上所述，本案公訴人就被告上開犯行之舉證，仍有合理之
    懷疑存在，尚未達於通常一般之人均不致有所懷疑，而得確
    信其為真實之程度，本院無從形成其此部分有罪之確信，是
    本件不能證明被告此部分罪行，揆諸上揭法律規定與說明，
    自應就公訴意旨上開所認部分為被告均無罪之諭知，以昭審
    慎。 　　
據上論斷，應依刑事訴訟法第299條第1項前段、第301條第1項，
毒品危害防制條例第4條第2項、第11條第2項、第18條第1項前段
、第19條第1項、第11條、第28條、第41條第1項前段、第38條之
1第1項前段、第3項，判決如主文。
本案經檢察官洪榮甫提起公訴，檢察官王珽顥到庭執行職務。
中　　華　　民　　國　　111 　年　　3 　　月　　31　　日
                  刑事第十七庭審判長法　官  張明道
                                    法　官  張英尉
                                    法　官  李思緯
以上正本證明與原本無異。
如不服本判決應於收受判決後20日內向本院提出上訴書狀，並應
敘述具體理由。其未敘述上訴理由者，應於上訴期間屆滿後20日
內向本院補提理由書(均須按他造當事人之人數附繕本)「切勿逕
送上級法院」。 

　　　　　　　　　　　　　　      　書記官　吳怡靜
中　　華　　民　　國　　111 　年　　3 　　月　　31　　日

編號 犯罪事實 所犯罪名 主文  一 事實欄一、㈠所示犯行 毒品危害防制條例第4條第2項之販賣第二級毒品罪 莊金進販賣第二級毒品，處有期徒刑拾年陸月。未扣案之犯罪所得新臺幣壹仟元沒收，於全部或一部不能沒收或不宜執行沒收時，追徵其價額；扣案如附表二編號二所示之物沒收。  二 事實欄一、 ㈡所示犯行 毒品危害防制條例第11條第2項之持有第二級毒品罪 莊金進持有第二級毒品，處有期徒刑肆月，如易科罰金，以新臺幣壹仟元折算壹日。扣案如附表二編號一所示之物沒收銷燬。 

附表二：
編號 物品名稱 備註  一 扣案之被告所有之甲基安非他命1包 1.驗前毛重0.3公克公克，驗前淨重0.01公克，取樣0.004公克，驗後淨重0.096公克。 2.鑑驗用罄部分已滅失無   須宣告沒收。　  二 VIVO廠牌行動電話1支（含門號0000000000號SIM卡1張） 被告所有，供其為本件販賣第二級毒品犯行所用之物。 

附表三：
編號 物品名稱 備註  一 扣案之被告所有之 白色結晶1包 【檢驗結果】  1.驗前毛重1.02公克公克，驗前淨重0.72公克，取樣0.005公克，驗後淨重0.715公克。 2.檢出N-Isopropylbenzylamine成分，非管制毒品。  二 扣案之被告所有之 白色結晶1包 【檢驗結果】  1.驗前毛重3.72公克公克，驗前淨重3.25公克，取樣0.003公克，驗後淨重3.247公克。 2.檢出N-Isopropylbenzylamine成分，非管制毒品。  三 扣案之被告所有之安非他命吸食器1組 與本案無關之物。  四 扣案之被告所有之分裝袋1批 與本案無關之物。  五 扣案之被告所有之電子磅秤1臺 與本案無關之物。 

附表四：
莊金進犯罪時、地一覽表       編號 時間 地點 毒品種類及重量 購買金額(新台幣) 購買人 備註 一 109年8月21日17時30分許 桃園市○鎮區○○路○○○段000巷00號2樓 甲基安非他命 0.25公克 1000元 馮○中 顏○珏 販賣  二  109年9月5日12時許 同上 甲基安非他命 0.25公克 1000元 馮○中 顏○珏 販賣   三   109年9月8日21時10分許 同上 甲基安非他命 0.25公克 1000元 馮○中 顏○珏 販賣  四  109年9月19日17時許 同上 甲基安非他命 0.25公克 1000元 馮○中 顏○珏 販賣 五  109年9月19日17時許（起訴書附表誤載為「109年9月29日17時許」，業經公訴人當庭更正） 桃園市龍潭區中豐路某處 甲基安非他命 1公克 無償 蔡○榮 轉讓 

附錄論罪科刑法條：
毒品危害防制條例第4條第2項、第11條第2項。
毒品危害防制條例第4條
製造、運輸、販賣第一級毒品者，處死刑或無期徒刑；處無期徒
刑者，得併科新臺幣3千萬元以下罰金。
製造、運輸、販賣第二級毒品者，處無期徒刑或10年以上有期徒
刑，得併科新臺幣1千5百萬元以下罰金。
製造、運輸、販賣第三級毒品者，處7年以上有期徒刑，得併科
新臺幣1千萬元以下罰金。
製造、運輸、販賣第四級毒品者，處5年以上12年以下有期徒刑
，得併科新臺幣5百萬元以下罰金。
製造、運輸、販賣專供製造或施用毒品之器具者，處1年以上7年
以下有期徒刑，得併科新臺幣1百50萬元以下罰金。
前五項之未遂犯罰之。
毒品危害防制條例第11條
持有第一級毒品者，處3年以下有期徒刑、拘役或新臺幣30萬元
以下罰金。
持有第二級毒品者，處2年以下有期徒刑、拘役或新臺幣20萬元
以下罰金。
持有第一級毒品純質淨重十公克以上者，處1年以上7年以下有期
徒刑，得併科新臺幣1百萬元以下罰金。
持有第二級毒品純質淨重二十公克以上者，處6月以上5年以下有
期徒刑，得併科新臺幣70萬元以下罰金。
持有第三級毒品純質淨重五公克以上者，處2年以下有期徒刑，
得併科新臺幣20萬元以下罰金。
持有第四級毒品純質淨重五公克以上者，處1年以下有期徒刑，
得併科新臺幣10萬元以下罰金。
持有專供製造或施用第一級、第二級毒品之器具者，處1年以下
有期徒刑、拘役或新臺幣10萬元以下罰金。